【裁判字號】    97,交聲,93
【裁判日期】    970430
【裁判案由】    聲明異議
【裁判全文】
臺灣嘉義地方法院交通事件裁定          97年度交聲字第93號
原處分機關  交通部公路總局嘉義區監理所嘉義市監理站
異  議  人
即受處分人  乙○○
上列異議人即受處分人因違反道路交通管理處罰條例案件，對於
交通部公路總局嘉義區監理所嘉義市監理站於民國九十七年三月
二十八日所為之處分（原處分案號：嘉監義裁字第裁七六—ＫＡ
Ｅ一一七三○八號），聲明異議，本院裁定如下：
    主  文
原處分撤銷。
乙○○汽車駕駛人，行經有燈光號誌管制之交岔路口闖紅燈，處
罰鍰新臺幣貳仟柒佰元，並記違規點數參點。
    理  由
一、按駕駛人駕駛汽車，應遵守道路交通標誌、標線、號誌之指
    示，道路交通安全規則第九十條定有明文。汽車行駛至交岔
    路口，其行進、轉彎應遵守燈光號誌，道路交通安全規則第
    一百零二條第一項第一款亦有明定。至所謂「號誌」，係指
    管制道路交通，表示行進、注意、停止，而以手勢、光色、
    音響、文字等指示之訊號，道路交通管理處罰條例第三條第
    七款亦有明文。又汽車駕駛人，行經有燈光號誌管制之交岔
    路口闖紅燈者，處新臺幣（下同）一千八百元以上五千四百
    元以下罰鍰，道路交通管理處罰條例第五十三條第一項定有
    明文，而汽車駕駛人有同條例第五十三條第一項之情形者，
    並予記違規點數三點，同條例第六十三條第一項第三款亦有
    規定。
二、原處分意旨略以：本件異議人即受處分人乙○○於民國九十
    七年三月三日下午二時四十分許，駕駛車牌號碼二五三一—
    ＬＳ號自用小客車，行經雲林縣北港鎮○○路與生產路口前
    設有燈光號誌管制之交岔路口時，不遵守該行車管制號誌之
    指示，逕自駕車闖紅燈穿越，適為雲林縣警察局北港分局北
    港派出所警員甲○○發現，除將異議人攔停外，並填製雲警
    交字第ＫＡＥ一一七三○八號舉發違反道路交通管理事件通
    知單予以舉發，嗣異議人於到案日期前向原處分機關即交通
    部公路總局嘉義區監理所嘉義市監理站申訴，經原處分機關
    調查結果仍認異議人有上開違規行為，乃依道路交通管理處
    罰條例第五十三條第一項之規定，於九十七年三月二十八日
    以嘉監裁字第裁七六—ＫＡＥ一一七三○八號裁決書，據以
    裁處異議人罰鍰二千七百元，並記違規點數一點之處分。
三、異議意旨略以：異議人當日駕車通過雲林縣北港鎮○○路與
    生產路口前時，該側車道專用號誌故障，並無闖紅燈之違規
    行為，為此聲明異議，請求撤銷原處分等情。
四、經查：異議人於上揭時地駕車闖紅燈之違規事實，業據證人
    即掣單告發之雲林縣警察局北港分局北港派出所警員甲○○
    於本院證稱：異議人當時係沿媽祖大橋下側車道由南往北直
    行，經過側車道專用號誌，該號誌紅燈時沒有停下，異議人
    通過路口時已經變紅燈一陣子等語綦詳。證人甲○○與異議
    人素不相識，亦無仇怨，係依法執行勤務之公務員，復到庭
    具結為以上之證述，殊無設詞誣陷異議人，而身觸偽證重罪
    之理。且證人甲○○證述當時天候晴，無障礙物，佐以證人
    證述其視力正常，堪認證人無誤判違規事實之虞，其證詞應
    可採信。況異議人於聲明異議狀提及當時駕車行駛媽祖大橋
    橋下道路，恰遇機車道用紐澤西護欄封閉維修，且當時遇紅
    燈停車等候轉綠燈才向前行，故無闖紅燈之行為云云，卻又
    於本院供稱當時該側車道專用號誌故障，係看到媽祖大橋上
    的號誌轉為綠燈才通行云云，其前後所述顯相齟齬，則其辯
    稱當時該側車道專用號誌故障，並未闖紅燈云云，顯係事後
    卸責之詞，應不足採，堪認其確有行經有燈光號誌管制之交
    岔路口闖紅燈之違規行為。
五、綜上所述，本件異議人確有上開行經有燈光號誌管制之交岔
    路口闖紅燈之違規行為，自應依法處罰。原處分機關依道路
    交通管理處罰條例第五十三條第一項之規定，裁處受處分人
    罰鍰二千七百元，並記違規點數一點之處分，固非無見。惟
    本件異議人之違規行為係違反道路交通管理處罰條例第五十
    三條第一項之規定，應併依道路交通管理處罰條例第六十三
    條第一項第三款之規定記違規點數三點，原處分僅就上開違
    規行為，併記違規點數一點，尚有未合。從而異議人之異議
    雖屬無據，然原處分機關所為之處分既有上述未妥之處，自
    應由本院撤銷原處分，依道路交通管理處罰條例第五十三條
    第一項、第六十三條第一項第三款及違反道路交通管理事件
    統一裁罰基準表之規定，裁處如主文第二項所示。
據上論斷，應依道路交通管理處罰條例第八十七條第二項，道路
交通案件處理辦法第二十條前段，裁定如主文。
中    華    民    國  九十七  年    四    月   三十   日
                    交通法庭  法  官  鄭雅文
以上正本證明與原本無異。
如不服本裁定，應於裁定送達後五日內向本院提出抗告狀（應附
繕本）。
中    華    民    國  九十七  年    四    月   三十   日
                              書記官  鄭翔元


司法院資訊處製作；財團法人民間司法改革基金會備份。
